# 公司减资需不需要审计？

提问人：cpaxjm 时间：2013-09-28 16:54:21
不需要,只需要关注减少注册资本是否到法定最低限额;增资需要审,验资程度表上明确规定

回答人：chenyiwei
只能说没有强制性审计的一般要求（但不排除被减资单位为国企等情况下仍需审计），但基于降低风险的考虑，建议至少对基准日财务报表进行审计和评估，在经审计和评估的基准日财务数据基础上确定减资方案。